【裁判字號】    94,上訴,1901
【裁判日期】    950120
【裁判案由】    違反毒品危害防制條例
【裁判全文】
臺灣高等法院高雄分院刑事判決        94年度上訴字第1901號
上  訴  人  臺灣屏東地方法院檢察署檢察官
被      告  甲○○
                    現於臺灣屏東監獄竹田分監
上列上訴人因被告違反毒品危害防制條例案件，不服臺灣屏東地
方法院94年度訴字第866 號中華民國94年11月3 日第一審判決（
起訴案號：臺灣屏東地方法院檢察署94年度毒偵字第1761號、第
1808號）及併案審理（同署94年度毒偵字第2266號、第2729號）
，提起上訴，本院依簡式審判程序判決如下：
    主  文
原判決關於施用第二級毒品及定執行刑部分均撤銷。
甲○○連續施用第二級毒品，累犯，處有期徒刑玖月。
    事  實
一、甲○○於民國93年間因竊盜案件，經原審以93年度簡字第64
    2 號判決判處有期徒刑3 月確定，於94年2 月1 日縮刑期滿
    執行完畢。又甲○○於89年間因施用毒品案件，經臺灣臺東
    地方法院以89年度毒聲字第439 號裁定施以強制戒治，於90
    年9 月21日強制戒治期滿執行完畢釋放。詎甲○○仍不知悔
    改，於上開強制戒治執行完畢釋放後5 年內，基於施用第二
    級毒品甲基安非他命之概括犯意，自94年6 月28日起至94年
    8 月21日止，在屏東市○○路往海豐路段的某豬舍內等處，
    將甲基安非他命置於玻璃球上以打火機燃燒後吸食其煙霧之
    方式，每日2 至3 次，施用第二級毒品甲基安非他命多次。
    嗣於(一)94年6 月29日21時許，因竊盜案件為警查獲後，經其
    同意採尿送驗而查知；(二)94年7 月10日12時30分許，在屏東
    市○○路41巷口，經其同意搜索並同意採尿送驗而查獲。(三)
    因另案通緝於94年8 月23日15時許，在屏東市○○路7 巷24
    號查獲，經同意採尿送驗而查知。
二、案經屏東縣警察局內埔分局、屏東分局報請臺灣屏東地方法
    院檢察署檢察官偵查起訴暨併案審理。
    理  由
一、上揭事實，業據被告甲○○於原審及本院審理時坦承不諱，
    且被告先後3 次為警查獲經採尿液送驗結果，均含有甲基安
    非他命陽性反應，有台灣檢驗科技股份有限公司94年7 月19
    日、94年7 月25日及94年9 月9 日檢驗報告各乙紙，並有屏
    東縣警察局內埔分局辦理煙毒麻醉藥品案尿液送檢人員真實
    姓名對照表2 紙、屏東縣警察局屏東分局毒品案件涉嫌人尿
    液採證姓名對照表1 紙、照片4 幀附卷可稽，被告上開自白
    確與事實相符，堪以採信。又被告於89年間因施用毒品案件
    ，經臺灣臺東地方法院以89年度毒聲字第439 號裁定施以強
    制戒治，於90年9 月21日強制戒治期滿執行完畢釋放，有臺
    灣高等法院被告前案紀錄表及全國施用毒品案件紀錄表各1
    份在卷足憑。本件被告於強制戒治執行完畢釋放後，5 年內
    再犯本件施用第二級毒品甲基安非他命之犯行，事證明確，
    應依法論科。
二、查甲基安非他命為毒品危害防制條例第2 條第2 項第2 款所
    列之第二級毒品，不得持有及施用。核被告所為，係犯毒品
    危害防制條例第10條第2 項之施用第二級毒品罪。被告持有
    第二級毒品甲基安非他命進而施用，其持有之低度行為均為
    施用之高度行為吸收，均不另論罪。被告先後施用第二級毒
    品之犯行，時間緊接、手法相同，觸犯構成要件相同之罪名
    ，顯係基於概括犯意為之，為連續犯，依刑法第56條之規定
    以一罪論，並加重其刑。被告於93年間因竊盜案件，經原審
    以93年度簡字第642 號判決判處有期徒刑3 月確定，於94年
    2 月1 日縮刑期滿執行完畢，有臺灣高等法院被告前案紀錄
    表可按，其受有期徒刑執行完畢後5 年以內，再犯本件有期
    徒刑以上之罪，為累犯，應依刑法第47條之規定，加重其刑
    ，並依刑法第70條規定遞加重之。公訴人雖僅被告就94 年7
    月9 日之犯罪行為起訴，餘者未於起訴書中及，惟未起訴
    部分與起訴部分有裁判上一罪關係，檢察官就犯罪事實一部
    起訴，依刑事訴訟法第267 條規定，其效力及於全部，法院
    自屬有權一併審理，併予敘明。
三、原審論處被告罪刑，固非無見，惟查被告於94年7 月10日至
    同年8 月21日止連續施用第二級毒品甲基安非他命犯行，原
    審未及審理，尚有未洽，檢察官上訴意旨，執此聲請併案審
    理，為有理由，自應由本院將原判決關於施用第二級毒品及
    定執行刑部分撤銷改判。茲審酌被告有多次施用毒品犯行，
    有上開前科紀錄資料可按，竟再為本案犯行，足見其不思悔
    改，自制力亦顯不佳；惟念被告坦承犯行，犯後態度良好，
    而其施用毒品行為於本質上係屬自我戕害行為，並未對社會
    造成直接而過鉅之損害，反社會性之程度應屬較低等一切情
    狀，量處如主文第2 項所示之刑，以資懲戒。
四、被告施用第一級毒品部分，業經原審判決確定，不另論列。
據上論斷，應依刑事訴訟法第369 條第1項前段、第364 條、第
273 條之1 第1 項、第299 條第1項前段，毒品危害防制條例第
10條第2 項，刑法第11條前段、第56條、第47條，判決如主文。
本案經檢察官林惠到庭執行職務。
中    華    民    國    95    年    1     月    20    日
                  刑事第三庭    審判長法  官  周賢銳
                                      法  官  謝宏宗
                                      法  官  黃仁松
以上正本證明與原本無異。
不得上訴
中    華    民    國    95    年    1     月    23    日
                                      書記官  許信宗
附錄本判決論罪科刑法條全文:
毒品危害防制條例第10條第2項
施用第二級毒品者，處 3 年以下有期徒刑。


司法院資訊處製作；財團法人民間司法改革基金會備份。
